臺灣臺東地方法院交通事件裁定　　　　　96年度交聲字第83號
原處分機關　交通部公路總局高雄區監理所臺東監理站
異　議　人
即受處分人　甲○○
上列異議人即受處分人因違反道路交通管理處罰條例案件，對於
交通部公路總局高雄區監理所臺東監理站中華民國96年10月18日
日東監違裁字第裁81—T00000000號所為之裁決處分 (原舉發案
號: 東警交字第T00000000號)，聲明異議，本院裁定如下：
    主  文
異議駁回。
    理  由
一、原處分意旨略以：異議人即受處分人甲○○於民國96年10月
    4日21時17分許，駕駛車牌號碼J2W-216號重型機車，沿臺東
    縣臺東市○○路○段往三段方向行駛，行經新城街交叉路口
    處，因闖紅燈經臺東縣警察局交通警察隊執勤員警依道路交
    通管理處罰條例第53條第1項規定製單舉發 (東警交字第T00
    000000號)。案移原處分機關，經原處分機關認異議人確有
    前述違規行為，於96年10月18日依道路交通管理處罰條例第
    53條第1項裁處異議人罰鍰新臺幣 (下同)1,800 元，並依同
    條例第63條第1項第3款記違規點數3點之處分等語。
二、異議意旨略以：異議人於上揭時間在警察攔下來之前，有在
    糖廠附近看到警察在臨檢，經過該地後，就發現有一輛交通
    警察的車子從巷口出來，從糖廠出來後往那魯灣 (即中興路
    三段方向)的第一個巷口，當時車速只有20公里左右，接者
    又過了一個Ｔ字路口的紅綠燈，當時是綠燈，過去之後沒多
    久就被警察攔下來。因為交通隊的警車有響警笛，停車後接
    著就走下1個員警向異議人要行照、駕照，並告知闖紅燈乙
    事，異議人當場表示沒有闖紅燈，警察說他們有攝影，經異
    議人請求出示攝影證據時卻置之不理，本件既乏證據，則原
    處分即有違誤，爰聲明異議，請求撤銷原處分云云。
三、按汽車駕駛人，行經有燈光號誌管制之交岔路口闖紅燈者，
    處1,800元以上5,400元以下罰鍰，道路交通管理處罰條例第
    53條第1項定有明文。又汽車駕駛人有第53條所規定之情形
    者，除依原條款處罰鍰外，並予記違規點數3點，道路交通
    管理處罰條例第63條第1項第3款亦有規定。經查:
(一)證人即舉發本件違規事件之臺東縣警察局交通警察隊警員乙
    ○○於本院調查時證稱: 「 (問: 就你記憶所及舉發當時狀
    況如何?) 庭呈現場圖及照片，我們巡邏車行駛方向是從新
    成街往中興路二段交叉路口遇到紅燈，我們停等，綠燈開啟
    後我們出發到路口，本來準備左轉往糖廠方向，結果發現一
    部重機車車號J2W-216號穿越路口闖紅燈，從我們車子前面
    通過，我們才右轉尾隨並鳴警笛，差不多在過路口後50公尺
    內攔下異議人的車子，當時我開車，由小隊長下車向異議人
    索取證件後，我停好車子再下車跟異議人說明闖紅燈的事實
    。庭呈之照片，是從糖廠往大潤發的方向，下面的照片是巡
    邏車由新成街出來的方向。」、「 (問: 對異議人剛剛之陳
    述有何意見?) 我們是確信異議人有闖紅燈。我們巡邏車上
    有監視系統，小隊長有跟他說我們有錄影，我們的系統軟體
    要事後才能播放，無法當場播放給異議人看 (庭呈當時巡邏
    車上面的錄影光碟)，至於路口的監視器我是沒發現。」等
    語，參以其所提之現場圖及現場照片，可知交通隊警車係停
    在新城街口等紅燈，嗣燈號轉為綠燈警車起動欲左轉後，異
    議人之機車方從警車前方闖紅燈通過，交通隊警車隨即改右
    轉鳴笛攔檢，是異議人有闖紅燈之事實，堪以認定。
(二)經本院當庭播放證人所提取締當日巡邏警車所錄之監視攝影
    畫面後，可明顯看出警車暫停於路口時，前方中興路上車輛
    往來不停，當時中興路應為綠燈，嗣中興路無車輛往來，警
    車開始移動前進時，中興路應為紅燈，惟見異議人之機車從
    警車前面駛過，是異議人駕車闖紅燈之事證明確，經本院詢
    以對於光碟畫面有何意見時，異議人稱: 「光碟裡面並沒有
    拍到燈號，我也沒有看到燈號。關於我的車子從他們巡邏車
    前面過去事實我沒有意見。」等語，再詢以對證人之證言有
    無意見時，異議人復稱: 「對於現場圖、現場照片沒有意見
    ；對於警員所言沒有意見，僅對光碟內是否有拍到是綠燈我
    有疑問，而且程序上我也有疑問，是否應該先告知我闖紅燈
    ，再跟我要證件。我原本以為警察認為我是無照駕駛。」等
    語，證人乙○○嗣再證稱: 「當時我有試圖要調整攝影機的
    角度，但因為攝影機在車內之儀表板上，有死角的問題，無
    法完全拍到，且夜間會有反光，但我們確信異議人有闖紅燈
    ，但錄影機是黑白的，沒有辦法顯現出來。當時異議人機車
    後座有載一位女性朋友，我們是以異議人闖紅燈才告發，並
    無法看出異議人是否無照駕駛。」等語，是由警車內攝影機
    拍攝之錄影畫面，因角度及夜間反光問題無法拍攝到路口號
    誌燈號乃屬當然，惟由畫面車流量情況觀之，亦能推認警車
    啟動後新城街方向為綠燈，中興路方向為紅燈之事實，異議
    人辯稱錄影證據須拍到綠燈號誌乙節，核無必要，且與上述
    事證不符，不足採信。
(三)異議人復陳稱: 「當時確實後座是載我女朋友。事後我女友
    有告訴我還以為是她側坐才被攔停的。」等語，經本院詢以
    攔檢程序究竟為何時，證人證稱: 「程序上是先向駕駛人索
    取行照、駕照，再告知違規事實，因為時間很短，沒有什麼
    差別。」等語，是警員攔停異議人後，先查驗行照、駕照，
    再告知違規事由，並無何可議之處，異議人辯稱取締程序錯
    誤乙節，容有誤會，再衡之證人乙○○為依法執行職務之警
    察，其執行公務時，本身即受有行政懲處責任之監督，其到
    庭具結作證，更係以刑事責任擔保其證言之真實性，又其與
    異議人間未有任何怨隙，且係毫不相識之人，衡情當無自陷
    偽證罪而構詞誣賴異議人，或是虛構違規事實以陷害異議人
    之理。故證人之上開證述內容，以及其所記錄舉發之本件違
    規事實，既已提出當場攝錄之光碟片為證，且經核亦無不可
    採信之處。是異議人之違規行為既經證人乙○○證述明確，
    且有現場錄影光碟可供佐證，其所述內容又無何矛盾或違背
    經驗法則之處，自得為本院判斷之依據，異議人既未能提出
    對其有利之相關證據供法院調查，則其泛以前詞置辯，自不
    足採。因之，異議人於前述時、地，駕駛上開重型機車行經
    設有燈光號誌管制設施之交叉路口時，有闖紅燈之違規行為
    ，應可認定。
四、綜上，異議人確有於前述時、地，駕車行經有燈光號誌管制
    之交叉路口闖紅燈之違規事證明確。原處分機關據以援引首
    揭道路交通管理處罰條例第53條第1項及第63條第1項第3款
    之規定，裁處異議人罰鍰1,800元，並記違規點數3點之處分
    ，自屬有據，異議人執上開事由指摘原處分不當，求予撤銷
    ，為無理由，應予駁回。
五、據上論斷，應依道路交通案件處理辦法第19條，裁定如主文
    。
中　　華　　民　　國　　96　　年　　12　　月　　21　　日
                  交通法庭法　官   曾宗欽
以上正本證明與原本無異。
如不服本裁定，應於裁定送達後5日內向本院提出抗告狀（須附
繕本）。
「切勿逕送上級法院」
                          書記官　 沈茜庭
中　　華　　民　　國　　96　　年　　12　　月　　21　　日
